【裁判字號】    98,易,35
【裁判日期】    980227
【裁判案由】    竊盜
【裁判全文】
臺灣士林地方法院刑事判決                98年度易字第35號
公  訴  人  臺灣士林地方法院檢察署檢察官
被      告  乙○○
            丙○○
上列被告因竊盜案件，經檢察官提起公訴（97年度偵字第13493
號），本院判決如下：
    主  文
乙○○竊盜，累犯，處有期徒刑捌月。
丙○○無罪。
    事  實
一、乙○○前於民國94年間，因竊盜案件，經本院判決處有期徒
    刑1 年8 月，上訴後由臺灣高等法院以94年度上易字第1594
    號判決上訴駁回確定，入監服刑後於96年3 月30日假釋出監
    ，並於同年9 月22日保護管束期滿視為執行完畢。竟仍不知
    悔改，於97年10月1 日晚間7 時許，駕駛車號H6-0889 號自
    用小客車（下稱甲車），至臺北市○○區○○路3 段219 巷
    巷口對面之空地旁停放後，進入該空地上之貨櫃屋內，竊取
    甲○○置於該貨櫃屋內之8 平方公尺及14平方公尺PVC 電纜
    線共計100 公尺與電鑽1 支得逞後，駕車逃逸，為甲○○當
    場發覺，騎機車自後追躡並報警，經警於臺北市士林區○○○路○ 段與新生高架橋路口圍捕查獲，因而查悉上情。
二、案經甲○○訴由臺北市政府警察局士林分局移送臺灣士林地
    方法院檢察官偵查起訴。
    理  由
壹、程序方面：
    按被告以外之人於審判外之言詞或書面陳述，除法律有規定
    者外，不得作為證據；又被告以外之人於審判外之陳述，雖
    不符合同法第159 條之1 至第159 條之4 之規定，但經當事
    人於審判程序同意作為證據，法院審酌該言詞陳述或書面陳
    述作成時之情況，認為適當者，亦得為證據。當事人、代理
    人或辯護人於法院調查證據時，知有第159 條第1 項不得為
    證據之情形，而未於言詞辯論終結前聲明異議者，視為有前
    項之同意，刑事訴訟法第159 條第1 項及第159 條之5 分別
    定有明文。查本判決下列所引用之各該被告以外之人於審判
    外之陳述，雖屬傳聞證據，惟均經當事人於本院準備程序及
    審判期日中表示無意見而不予爭執，且迄至言詞辯論終結前
    亦未再聲明異議，本院審酌此等證據資料製作時之情況，尚
    無違法不當及證明力明顯過低之瑕疵，亦認為以之作為證據
    應屬適當，故揆諸前開規定，爰逕依刑事訴訟法第159條之5
    規定，認前揭證據資料均例外有證據能力，合先敘明。
貳、有罪部分：
一、訊據被告乙○○對於前揭竊盜之事實均直承無諱，核與證人
    甲○○於警詢、偵查及本院審理時證述之情節相符，並有贓
    物認領保管單及贓物照片等在卷可稽，足認被告自白與事實
    相符，堪以採信，渠竊盜事證明確，犯行足堪認定，應依法
    論科。
二、核被告乙○○所為，係犯刑法第320 條第1 項之竊盜罪。公
    訴意旨雖依證人甲○○於警詢、偵查中之指述及扣案如附表
    所示之證物，與卷附甲車照片等，認：被告於事實欄所載之
    時間、地點，乃下車攜帶如附表編號一至十二號所示之兇器
    ，毀壞甲○○之貨櫃屋上門鎖之安全設備而竊盜，故應係犯
    同法第321條第1項第2、3款之攜帶兇器、毀壞安全設備竊盜
    罪云云。然查：扣案如附表編號一至十二號所示之物，乃經
    警於被告所駕駛之甲車後車廂內搜索查扣，此參卷存臺北市
    政府警察局士林分局搜索扣押筆錄及甲車照片即可得知（見
    偵查卷第32-33 、46頁），被告乙○○於本院更陳明該等物
    品與其餘附表所列之物乃渠至工廠工作時所需之工具，非持
    以犯本案之工具，已難憑此等扣案物品，認定被告乙○○有
    將其中足供兇器使用之物攜帶下車，並以之毀壞甲○○之貨
    櫃屋門鎖之事實；至證人甲○○於警詢中雖證稱：被告乙○○以鐵剪剪斷貨櫃屋門上鎖頭後，進入行竊云云（見偵查卷
    第10頁），另於偵查中固證稱：貨櫃屋門鎖有被剪斷破壞等
    語（見偵查卷第86頁），但證人甲○○於本院審理時，卻具
    結後證稱：其於97年10月1 日晚間7 時許，在貨櫃屋對面的
    219 巷內之駁坎上，見一男子即被告乙○○自甲車下車到貨
    櫃屋前，開門就進去，但不知是如何進去的，只知有開門，
    當時沒有看到被告乙○○有拿任何工具下車，且被告乙○○
    從駕駛座下車時，是駕駛座是正對其視線之方向，在此之前
    ，其於前一日即9 月30日將貨櫃屋上鎖後，翌日即上班，直
    到被告乙○○進入貨櫃屋竊盜以前，這之間並無其他人接近
    貨櫃屋，其是報警後尾隨甲車等員警來處理，才回去看到貨
    櫃屋鎖看起來是被剪掉等語明確。由此可見，證人甲○○於
    偵查中證及貨櫃屋門鎖遭剪斷破壞乙節，乃案發後返回現場
    所見，其於被告乙○○犯本件竊盜犯行當時，並未親見被告
    乙○○下車攜帶如附表所示之任何工具犯案，也未見到被告
    乙○○破壞貨櫃屋門鎖之安全設備，則其警詢時稱：被告乙○○以鐵剪剪斷門鎖云云，諒因案發時見被告乙○○輕易啟
    門進入，警方在被告車上又查扣得大批足供剪斷破壞門鎖之
    工具，證人案發後返回貨櫃屋適發現門鎖確遭破壞，方才揣
    測被告乙○○有攜帶鐵剪破壞門鎖之情，自不能以此主觀之
    推測，為被告乙○○不利之認定。況證人甲○○為貨櫃屋上
    鎖後，在被告乙○○犯案前，已有近一日之隔，更足令本院
    產生合理懷疑，認該門鎖為此期間被告以外之人所破壞，被
    告乙○○僅適利用門鎖遭破壞之便，逕為竊盜犯行而已。綜
    上，公訴意旨認被告乙○○竊盜具備攜帶兇器、毀壞安全設
    備之加重條件，實乏憑據，而有所誤，惟其基本事實同一，
    爰依法變更起訴法條而為裁判，附此敘明。被告前曾受如事
    實欄所載有期徒刑之執行，有臺灣高等法院被告前案紀錄表
    附卷可考，其於有期徒刑執行完畢後5 年以內，故意再犯本
    件最重本刑為有期徒刑以上之刑之罪，為累犯，應加重其刑
    。爰審酌被告乙○○前已有事實欄所載竊盜前科，素行不端
    ，且年輕力壯，不思以正當途徑賺取財富，竟不知悔改，因
    貪念即竊取他人財物，渠所竊財物之價值、被害人所受之損
    害，及犯罪後已能坦承犯行，並知悔悟，態度良好等一切情
    狀，量處如主文所示之刑，以示懲儆。至扣案如附表所示之
    物，並非供被告犯本案竊盜罪所用之物，已如前述，又非被
    告犯罪所得之物或違禁物，自無從併與宣告沒收，附此指明
    。、無罪部分：
一、公訴意旨略以：被告丙○○與被告乙○○共同意圖為自己不
    法之所有，於97年10月1 日晚間6 時許，由被告乙○○駕駛
    甲車搭載被告丙○○，在臺北市○○區○○路3 段駕車來回
    尋找作案目標，車內攜有如附表所示客觀上足供兇器使用之
    物；於同日晚間7 時許，被告乙○○將車輛停在臺北市○○
    區○○路3 段219 巷前，由被告丙○○佯裝遛狗在一旁巷口
    把風，由被告乙○○持不明兇器剪斷甲○○於上址前之貨櫃
    屋門鎖，再進入貨櫃屋內竊取電纜線約100 公尺、電鑽1 支
    得手後駕車逃逸，因認被告丙○○涉犯刑法第321 條第1 項
    第2 、3 款之攜帶兇器、毀壞安全設備竊盜罪云云。
二、公訴意旨認被告丙○○涉有攜帶兇器、毀壞安全設備竊盜罪
    ，無非係以被告乙○○於偵查中之供述、證人甲○○之證述
    、在卷之贓物認領保管單、贓物照片及扣案如附表所示之物
    為其論據。訊據被告丙○○則堅決否認犯罪，辯稱：當時被
    告乙○○駕車到至善路3段219巷口對面，告知需上廁所，要
    彼下車溜狗，彼只是下車溜狗而已，不知被告乙○○當時是
    進入貨櫃屋竊盜等語。
三、按犯罪事實應依證據認定之，無證據不得認定犯罪事實，刑
    事訴訟法第154 條第2 項定有明文。又告訴人之告訴係以使
    被告受刑事追訴為目的，是其陳述是否與事實相符，仍應調
    查其他證據以資審認，始得為不利被告事實之認定。而認定
    被告有罪之事實，應憑證據，如未能發現相當之證據，或證
    據不足以證明，自不能以推測或擬制之方法以之為裁判基礎
    ；且認定事實所憑之證據，其為訴訟上之證明，須達於通常
    一般之人均不致有所懷疑而得確信者，始得據為有罪之認定
    ，倘其證明尚未達到此一程度，而有合理懷疑存在時，尚難
    為有罪之認定基礎；另茍積極之證據不足以為被告犯罪事實
    之認定，即應為被告有利之認定，更不必有何有利之證據，
    最高法院分別著有52年臺上字1300號、40年臺上字86號、76
    年臺上字4986號判例可資參照。
四、經查：
（一）被告乙○○於偵查中，雖證稱：被告丙○○應該知道被告
      乙○○在幹嘛等語。但渠於當次偵訊應答中，均已堅決否
      認被告丙○○有幫渠把風，渠也沒有叫被告丙○○看守把
      風（見偵查卷第74頁），顯然被告乙○○當次偵訊所述，
      僅係自己推想被告丙○○可能知悉渠下車竊盜之目的，此
      主觀臆測，本難逕為被告丙○○犯罪之憑據，況被告乙○○於本院審理時，尚且結證稱：97年10月1 日晚間渠駕駛
      甲車注意到貨櫃屋外面有堆東西，就稱要下車上廁所，要
      女友即被告丙○○帶狗下車去走走，等一下再開車下去接
      她，渠係一人竊盜，與被告丙○○無關等語明確，經核與
      被告丙○○所辯之情相吻合，更足令本院產生合理懷疑，
      認被告丙○○並未與被告乙○○就前開論罪科刑之竊盜犯
      行達成犯意之聯絡，彼當時攜狗下車在臺北市○○區○○
      路3 段219 巷口，僅單純在溜狗而等候被告乙○○至路旁
      上廁所而已。
（二）告訴人甲○○於警詢及偵查中雖均證稱：被告丙○○在一
      旁佯裝溜狗，似在替被告乙○○把風云云，然其於本院審
      理時，已結證稱：其認為被告丙○○在把風只是因為當時
      從甲車下車之女子（即被告丙○○）溜狗時在四處張望，
      但男子（即被告乙○○）在貨櫃屋竊盜時，其只注意該男
      子，沒注意到女子（被告丙○○）與狗在做什麼等語，可
      見告訴人僅因被告丙○○下車溜狗時四處張望之舉，便推
      測彼與被告乙○○有犯意聯絡，而分擔為渠竊盜把風之行
      為。但被告丙○○下車溜狗時天色已經昏暗，路燈又還未
      亮起，甲○○之貨櫃屋附近最近的住家距離達2 、300 公
      尺等情，已經甲○○於本院審理時證述甚明，以被告丙○○一名弱女子於天色昏暗時在此偏遠之地下車溜狗等候男
      友路旁如廁，或基於自身安全考量，或因羞於男友路旁如
      廁之行徑，因此神色有異而四處張望，實非違於常情之舉
      ，自亦難因告訴人甲○○上開主觀之推測，遽認被告丙○○確與被告乙○○間有犯竊盜罪之犯意聯絡，而從事把風
      之行為分擔。
（三）至於卷附之贓物認領保管單、贓物照片等，固能證明被告
      乙○○前開論罪科刑之竊盜犯行，但究不能佐證被告丙○○於97年10月1 日晚間7 時許，在臺北市○○區○○路3
      段219 巷附近溜狗時，是基於與被告乙○○間共同犯意聯
      絡而從事把風之行為。另扣案於甲車上查扣如附表之物，
      不能證明係被告乙○○下車行竊所攜之工具，已如前述，
      自更難憑此佐認被告丙○○共同竊盜之犯行。
（四）綜上所述，公訴意旨所舉前開諸般事證，均不能排除合理
      懷疑，使本院確信公訴意旨關於被告丙○○有與被告乙○○共同竊盜之情為真正，此外，復查無其他積極證據可資
      證明被告丙○○犯罪，揆諸首開說明，即應為被告丙○○
      無罪之諭知。
肆、據上論斷，應依刑事訴訟法第299條第1項前段、第300條、
    第301條第1項，刑法第320條第1項、第47條第1項，刑法施
    行法第1條之1，判決如主文。
本案經檢察官游儒倡到庭執行職務。
中    華    民    國    98    年    2     月    27    日
                  刑事第三庭法  官  梁哲瑋
以上正本證明與原本無異。
如不服本判決應於收受判決後10日內向本院提出上訴書狀，並應
敘述具體理由；其未敘述上訴理由者，應於上訴期間屆滿後20日
內向本院補提理由書 (均須按他造當事人之人數附繕本)「 切勿
逕送上級法院」。
                            書記官  陳玉瓊
中    華    民    國    98    年    2     月    27    日
附表：
一、大型油壓剪4支
二、中型油壓剪1支
三、小型油壓剪1支
四、削皮刀2支
五、美工刀1支
六、鐵鎚1支
七、鐵撬2支
八、鯉魚鉗1支
九、剪線剪2支
十、尖嘴鉗3支
十一、老虎鉗1支
十二、瓦斯噴槍1支
十三、絲質手套1支
十四、萬用工具1組


司法院資訊處製作；財團法人民間司法改革基金會備份。
